臺灣高等法院臺中分院刑事判決　　　　　民國九十一年度重上更(四)字第五十六號
　　　上　訴　人　台灣台中地方法院檢察署檢察官
　　　上　訴　人
　　　即　被　告　庚○○
　　　指定辯護人　本院公設辯護人　甲○○
右上訴人因被告偽造有價證券等案件，不服臺灣台中地方法院中華民國八十四年五月
五日第一審判決（民國八十三年度訴字第一六九六號，起訴案號：臺灣台中地方法院
檢察署民國八十二年度偵字第第二一二○五、二一二一四號及八十三年偵字第二四三
七號），提起上訴，判決後經最高法院第四次發回更審，本院判決如左：
    主      文
原判決關於庚○○偽造有價證券罪部分撤銷。
庚○○連續意圖供行使之用，而偽造有價證券，處有期徒刑肆年。附表一所示支票（
其中發票人百順旅行社股份有限公司台中分公司、丙○○部分）及附表二所示偽造之
印章、印文均沒收。
    事      實
庚○○與楊仕堯（已判決無罪確定，現改名為戊○○，為配合卷內證據述之方便，
仍使用楊仕堯之名述）二人為朋友關係，因丙○○所經營之百順旅行社股份有限公
司（以下簡稱百順公司）台中分公司業務不佳，有意結束營業，庚○○、楊仕堯商議
後，由庚○○出面簽約，頂下百順公司台中分公司之台中地區業務經營權，唯約定資
金由楊仕堯負責，旅行社業務則由庚○○全權處理。庚○○與百順公司簽約時，百順
公司負責人丙○○將百順公司台中分公司之公司章及丙○○之私章各一顆，交予庚○○保管使用，而由庚○○分別於八十二年一月八日及八十二年一月二十日書立切結書
，承諾上開二顆印章僅能供旅遊簽約使用，不得供背書、開戶及其他與業務無關之使
用。嗣百順公司台中分公司為經營業務方便及財務之支應，楊仕堯要求庚○○以百順
公司台中分公司之名義申請設立甲存帳戶，領取支票使用，詎庚○○明知百順公司台
中分公司及丙○○之印章，在使用權限上受有限制，依約不得用以開戶及簽發支票，
竟故不將此事告知楊仕堯，且為配合楊仕堯開戶之提議，而基於偽造、行使、偽造私
文書用以偽領支票供偽造簽發使用之概括犯意，先於八十二年一月中旬至八十二年二
月上旬之某日，在臺中市○○○路一○九、一一一號一樓，百順公司台中分公司內，
將其事先擬好之授權書，內容為：「百順旅行社股份有限公司台中分公司於民國八十
二年二月一日起，一切行政、人事、財務全權委託庚○○負責，一切收支、財務皆以
百順旅行社股份有限公司台中分公司名義行事」，交予該公司不知情之會計己○○，
命其謄繕一份後，庚○○將上開丙○○之印章交予己○○蓋在負責人欄上，以完成偽
造，庚○○即持交楊仕堯，使楊仕堯誤以為可使用百順公司台中分公司之名義申請設
立甲存帳戶及簽發支票使用。由於楊仕堯、庚○○二人均有拒絕往來紀錄，依規定不
能再以其等名義申請設立甲存帳戶，二人即徵得不知情之丁○○同意作為共同開戶人
，遂由庚○○、楊仕堯共同指示丁○○及介紹開戶之萬龍軍於八十二年一月二十九日
一起前往大安商業銀行台中分行，以百順公司台中分公司，丁○○及丙○○等之名義
申請開戶，由於丙○○本人未親自前往銀行辦理，銀行承辦人員告以需有丙○○之授
權書始符合規定，庚○○獲知後又於八十二年二月初某日，在公司內再擬妥一份授權
書，內容為：「百順旅行社股份有限公司台中分公司於民國八十二年二月一日起，全
權委託丁○○負責一切行政、人事、財務事宜，台中分公司之一切收入、支出、財務
狀況皆由百順旅行社股份有限公司台中分公司名義處理」，仍交予不知情之己○○，
命其謄繕一份，並在公司及負責人欄分別蓋上庚○○在不詳時地委由不詳姓名人偽刻
之「百順旅行社股份有限公司」之印章及所保管之丙○○印章，以完成該偽造之授權
書，再將該偽造之授權書連同百順公司台中分公司及丙○○之印章交予楊仕堯轉交丁○○，在大安商業銀行支票存款開戶申請書之申請人簽章欄，支票存款往來約定書之
立約定書人簽章欄，業務往來申請書暨鑑定卡上開戶人簽章欄上偽簽百順公司台中分
公司及丙○○之署押，並盜用百順公司台中分公司及丙○○之印文，偽造上開私文書
後持交銀行，供申請支票開戶之用，足生損害於百順公司台中分公司及丙○○。嗣銀
行於八十二年二月十日准予設立甲存帳戶（帳號○一－五六六－五）及領用支票，庚○○於利用不知情之丁○○領得空白支票後即將之交予不知情之楊仕堯，以百順公司
台中分公司、丙○○及丁○○為共同發票人，連續簽發如附表一所示之支票使用。案
經被害人百順公司丙○○訴由臺灣臺中地方法院檢察署檢察官偵查起訴。
    理      由
一、訊據上訴人即被告庚○○，矢口否認有上開犯行，辯稱其出面與丙○○洽妥頂下
    百順公司台中分公司業務，並立下切結書保管該分公司及丙○○印章後，即將二
    顆印章交予楊仕堯保管，由於其僅負責台中分公司之業務，有關財務均由楊仕堯
    處理，其不知公司有申請開戶領用支票之事，也沒有偽造授權書及叫丁○○到銀
    行開戶之情事，本件係楊仕堯所為，與其無關等語。
二、查百順公司台中分公司係由被告出面頂下經營權，且被告分別於八十二年一月八
    日及八十二年一月二十日出具切結書，保證所保管百順公司台中分公司及丙○○
    等印章，僅供旅遊簽約使用，不得供背書開戶及其他與業務無關之使用，已經被
    告供明在卷，又有切結書影本二份附卷可稽（偵字第二一二○五號卷第二十四、
    二十五頁），被告在原審也坦承百順公司台中分公司及丙○○之印章均由其保管
    ，唯存放在會計處，有筆錄之記載足憑（原審卷第二宗第一五五頁），又百順公
    司台中分公司要到銀行開戶係被告與楊仕堯商談後叫丁○○前往辦理的，且係被
    告要求丁○○代簽丙○○之姓名，已經丁○○在偵查中及原審審理時供述明確（
    偵字第二一二○五號卷第六頁反面，原審卷第一宗第一五五頁反面），丁○○又
    供證：「庚○○當我的面向楊仕堯稱，丙○○在台北沒空下來，才要我簽名」（
    原審卷第一宗第一○四頁），楊仕堯在原審也供稱：「是庚○○要我找一個人去
    的，我才找到丁○○」（同上卷第一○四頁），足見被告確有參與銀行開戶之事
    ，其辯稱不知情，顯不足採。
三、次查偽造之二份授權書確係被告草擬後交由公司會計己○○繕寫並蓋章後再交給
    被告，且二份授權書係被告於不同時間交其繕寫的，已經己○○在原審結證：「
    我於八十二年一月到二月中旬，任職於百順公司」，「是庚○○要我寫的（指授
    權丁○○部分），我只有蓋百順公司及丙○○二個印章，這二枚印章也是庚○○
    交給我蓋的，我沒有蓋丁○○的章，書寫日期忘了，應該是在八十二年二月一日
    左右」，「也是我寫的（指授權庚○○部分），也是庚○○要我寫的，書寫日期
    忘了，這二張授權書都是庚○○寫好後要我重謄上去的」，「庚○○告訴我這份
    授權書（指授權蓋丁○○部分）是用來開戶領支票用的」，「寫這二張授權書時
    ，楊仕堯、丁○○並不在場，事後他們是否知道寫授權之事我並不清楚，平常楊
    仕堯與丁○○很少到公司來，大部分公司之事務均由庚○○在處理，公司平常之
    開銷，都由我開出傳票後會請楊仕堯簽名過目」，「銀行有打電話來稱，要開戶
    需要一份授權書，我告訴庚○○，謝才會叫我寫授權丁○○部分的授權書，但何
    人拿去銀行開戶的我不清楚」（原審卷第二宗第五十一頁、五十二頁），在本院
    審理中經訊以：「是否二份均同時間寫的」，己○○答稱：「不是」（本院卷九
    十一年七月十九日訊問筆錄），又有萬龍軍在檢察官偵查中訊以有關開戶之事時
    結證：「他並拿一張丙○○的授權書，我有一張授權書影本，是庚○○交給我的
    」（偵字第二一二○五號卷第三十七頁），萬龍軍並當庭提出庚○○交付的授權
    書影本附卷足憑（同上卷第四十頁），萬龍軍提出之偽造的授權書即係百順公司
    授權庚○○之授權書，在原審審理時萬龍軍也結證：「第一天去辦因資料不全，
    又回來了，我只是帶丁○○去銀行而已，以前我帝竣公司時曾看過庚○○與楊仕
    堯曾拿著授權書在談論這個問題，後來庚○○將授權書交給我多印了一張留下來
    的」（原審卷第一宗第一八九頁），參以被告在原審也坦承有寫二份授權書交給
    萬龍軍保管（同上卷第一三一頁），雖原審法官隨即提示授權書訊問是誰寫的，
    被告答稱：「不是我寫的」，楊仕堯答稱：「不是我寫的，是台中分公司的一位
    會計寫的」，由於法官提示之授權書係被告草擬後交公司會計己○○繕寫的，則
    被告答稱不是我寫的，與其承認有寫二份授權書交萬龍軍保管，並無矛盾，因提
    示之授權書是己○○之筆跡，當然不是被告寫的，而楊仕堯稱是公司一位會計寫
    的，則與事實相符，因授權書確係公司會計己○○所寫，足認該二份偽造之授權
    書確係被告草擬後交由不知情之公司會計己○○繕寫，供作申請開戶之用，要無
    可疑。
四、被告雖辯稱申請開戶之日期八十二年一月二十九日及書寫二份授權書之日期八十
    二年二月一日，其正帶團出國，不在國內，其係八十二年二月一日搭乘中華航空
    公司CI616班機自香港返回臺灣，該班機抵達中正機場時已是晚上十一時二十九
    分，其不可能在公司內叫己○○繕寫該二份授權書，由於己○○在本院前審訊以
    ：「授權書上寫的日期八十二年二月一日是否即是當天寫的日期」時，答稱：「
    不記得了，因銀行當時一直打電話來催授權書，因我們已經慢送了，寫的日期是
    否即當天之日期忘了」，再訊以：「庚○○稱八十二年二月一日他人不在臺灣」
    ，又答稱：「授權書是他叫我寫的沒有錯，不過寫的確實日期不記得了，只記得
    是農曆過完年後上班才寫的，他在過完年之後便回臺灣了」（上訴卷第五十一頁
    ），在本院審理中己○○也結證稱授權書上的日期不是當天寫的，是為了去申請
    支票需要而寫的，二份都是庚○○在辦公室叫其寫的（本院九十一年七月十九日
    訊問筆錄），即承辦開戶之大安商業銀行台中分行之張明義在原審也結證：「開
    戶之資料是交給他們拿回去填寫的」，（原審卷第二宗第五十頁），在本院前審
    也結證：「申請日期不一定是當天，亦有可能較早」（上訴卷第一一○頁反面）
    ，張明義並稱授權書（指委託丁○○處理事務之授權書）是經其告知後才補的，
    參以被告所寫之二份切結書，其中一份之日期為八十二年一月二十日，當天被告
    也是在國外（其於八十二年一月十五日出境曼谷，八十二年一月二十二日入境）
    ，為何被告在出境期間也能寫該份切結書，據被告在本院供稱，該份切結書不是
    當天簽的，是事情發生後丙○○要其補簽的（本院九十一年八月九日訊問筆錄）
    ，足見書面上所寫之日期，不一定完全是當天之日期。何況前往辦理開戶手續之
    丁○○在本院結證，其第一次去辦開戶時，因資料不全，銀行人員將申請資料交
    其帶回，第二次再去辦理時還是寫第一次的日期，中間有隔幾天，第二次去辦理
    申請後隔一天銀行打電話來說要補授權書，其又隔了一、二天才補授權書，估計
    從八十二年一月二十九日提出申請到補授權書約隔四、五天，於補授權書後二、
   三天就核准開戶了（本院九十一年四月二十六日訊問筆錄），則從八十二年一月
    二十九日提出開戶之申請到補授權書之日期，如果是隔四、五天，應在八十二年
    二月二、三日以後，如果係補授權書後二、三天就核准開戶，因開戶日期為八十
    二年二月十日，往前推算，補授權書之日期應在八十二年二月七、八日左右，從
    而寫授權書之日期應在八十二年二月二日以後，八十二年二月八日以前，當時被
    告已在國內，則授權書上之日期八十二年二月一日應係倒填之日期，因授權書必
    須在提出於銀行日期之前所寫，是被告辯稱八十二年二月一日其不在國內，不可
    能寫授權書，即無足取，該二份授權書為被告所偽造，要堪認定，至提出申請之
    日期雖在八十二年一月二十九日，由於被告係與楊仕堯商討後才叫丁○○辦理申
    請之手續，已詳述如前，則申請當天被告不在國內，並不影響其刑責之成立，從
    而被告於八十二年一月二十三日出國至八十二年二月一日返國，縱係事實、亦不
    能作為其有利之證據。
五、同案被告丁○○於一審訊問時所供述「是楊仕堯要我簽的（按指申請支票）」，
    「大安銀行支票存款申請書上面寫的丙○○是我簽的，印章是楊仕堯帶去交給銀
    行的人蓋的。」「楊仕堯告訴我百順公司的人不能來，要我到銀行代簽丙○○的
    名字」，「百順旅行社台中公司及丙○○是我簽的」。訊以何人要你到大安銀行
    開戶申請支票？答：「楊仕堯。」及楊仕堯並不諱言係其找丁○○到大安商業銀
    行台中分行申請開戶及於領得支票後，亦由其簽發使用之事實（見一審卷第一宗
    第四五、四六、五三、一○三、一○四頁及一四六－一頁背面）等情，雖似指向
    丁○○係受楊仕堯之授意前往銀行申領系爭空白支票後交付楊仕堯，而非受庚○○之利用，惟共同被告丁○○係被告庚○○、楊仕堯開設本件甲存帳戶所借用之
    人頭，其並未參與經營公司業務乙節，亦為庚○○、楊仕堯所是認，且證人即百
    順公司職員己○○及林素絃於本院前審時均證稱「公司業務均是由庚○○負責」
    ，「丁○○、楊仕堯二人很少來，但是需要用票時庚○○會通知楊仕堯用支票，
    因支票及開票印章均是由楊仕堯保管」，「平常楊仕堯、丁○○很少到公司來，
    大部分公司之事均是由庚○○在負責」（見一審二卷第五一頁反面，一審一卷第
    二三四頁正面、二審卷第五一頁反面）。足證庚○○為百順公司台中分公司之實
    際負責人，堪可認定。則楊仕堯與庚○○共同尋找人頭戶丁○○提供其名義作為
    開立本件甲存帳戶之人頭戶之情已臻明確。是上開丁○○之證詞僅得以證明本件
    支票存款帳戶之申請係經由楊仕堯指示，尚不足以為有利被告之認定。又丁○○
    於原審審理時供稱：庚○○曾當其面前向楊仕堯表示因丙○○在台北沒空下來，
    所以才要伊（即丁○○）簽名（指在銀行開戶文件上簽名），而楊仕堯亦稱係庚○○要伊找一個人去銀行開支票帳戶，所以伊找丁○○去開戶各等語，亦足以證
    明楊仕堯、丁○○二人對於被告庚○○曾簽立切結書予丙○○，約定所保管百順
    公司台中分公司及丙○○之印章不得用以開戶乙節應不知情，否則庚○○何須向
    楊仕堯、丁○○表示因丙○○在台北沒空下來，要丁○○去簽名之語。且衡諸常
    情，庚○○既為使楊仕堯出資頂下百順公司台中分公司，而出示前開偽造之授權
    書（即全權委託庚○○處理包括財務等一切事務），以取信於楊仕堯，則自無可
    能讓楊仕堯得知所得之權限受有限制（即所保管百順公司台中分公司及丙○○印
    章除簽訂旅遊契約外，不得做其他業務上使用），致影響楊仕堯之投資意願，是
    足證共同被告楊仕堯迭稱：其不知庚○○有簽立切結書承諾所持百順公司台中分
    公司及丙○○之印章，不得作為開戶、背書使用等語，應屬非虛。至該全權委託
    丁○○處理事務授權書上之「百順旅行社股份有限公司」印章確非真正，此經百
    順公司負責人丙○○於本院歷次調查時指陳無誤，參以上開證人己○○之供證，
    則該印章應係被告庚○○委由不詳印舖所偽刻要屬無疑，實不容其空言否認。其
    既明知該百順公司台中分公司及丙○○之印章祗限於旅遊簽約之用，不得用以開
    戶、背書（同理簽發支票自亦在禁止之列），乃竟逾越權限先後盜蓋該丙○○印
    章於其偽造之前述兩紙授權書上，使楊仕堯因之誤認該公司及丙○○印章可用以
    申請開立甲存帳戶領用支票，則被告庚○○縱非實際前往銀行辦理開戶手續及簽
    發支票使用之人，然其利用不知情，無犯罪故意之人實施犯行，仍難解免其罪責
    。至楊仕堯於原審固曾陳稱：被告有交「百順公司台中分公司」、「丙○○」之
    印章予伊等語（原審卷第七十頁背面），然按本件既係被告利用不知情之楊仕堯
    等人，超越授權之範圍而申請支票交楊仕堯使用，被告交上開印章予楊仕堯供申
    請及簽發支票使用，乃理所當然，並無何違反事理之處。另丁○○於本院前審固
    曾陳稱：授權書上之印章是楊仕堯叫伊去刻，然後交給他的等語（見上訴卷第四
    十三頁），然查本件丁○○部分之授權書上亦有丁○○本人之印文，丁○○所指
    應係指其本人部分之印章而言，訊之丁○○於本院前審證稱：授權書伊之印章係
    楊仕堯叫伊去刻，然後交給他，至於公司及負責人之印章，則非伊所刻云云（見
    更(二)卷第六十五頁），參照丁○○多次於偵查、原審及本院前次審理中之多次所
    供以觀，並無從認定丁○○上開所陳稱之印章，係指百順公司之印章，而上開授
    權書中「丙○○」之印章並非屬偽造，更無可能是楊仕堯叫丁○○去刻，亦至為
    顯然。又授權書上之印章縱係由楊仕堯保管，亦不能據以認定楊仕堯對被告所隱
    瞞之事實知情。上開楊仕堯、丁○○二人所陳各語，並不能為被告有利之認定。
    另關於楊仕堯、丁○○涉嫌本案共犯行使偽造私文書及偽造有價證券罪部分，業
    經本院認該二人均係在不知情之下被被告庚○○利用而為前開偽造文書等犯行，
    諭知楊仕堯、丁○○均無罪定讞，有本院八十四年度上訴字第一九七五號判決可
    證。此外又有切結書、授權書原本（授權庚○○）各乙紙、授權書（授權丁○○
    ）影本乙紙、大安商業銀行支票存款開戶申請書、支票存款往來約定書、業務往
 來申請書暨印鑑卡、契約書（庚○○頂下百順公司台中分公司）影本各乙紙及大
    安商業銀行檢送之○一－五六六－五號甲存帳戶歷史交易明細表查詢單影本三紙
    、事故支票止付扣押查詢單乙紙及支票影本存卷足稽。關於丙○○之印章一顆，
    係屬真正，並非被告所偽刻，二張授權書內之「丙○○」印文，係屬同一印章，
    已經被告及告訴人代表人丙○○於本院前次審理時供述明確，本件事證明確，被
    告之犯行堪以認定，至於被告將領取之空白支票交由不知情之楊仕堯簽發，不論
    其簽發金額之多寡及用途為何，均與被告之犯罪成立與否無涉，本院認此部分並
    無詳查之必要，併予明。
六、被告庚○○偽造「百順旅行社股份有限公司」印章、盜用「丙○○」、「百順公
    司台中分公司」印章而偽造前述兩紙授權書持以行使，及利用不知情之丁○○逾
    越權限冒用百順公司台中分公司、丙○○名義盜蓋其印章偽填前述開戶文件向銀
    行申請設立甲存帳戶，自足以生損害於百順公司及丙○○，所為核犯刑法第二百
    十六條、第二百十條之行使偽造私文書罪。其偽造、盜用印章乃屬偽造私文書之
    部分行為，而偽造私文書之低度行為復為行使之高度行為所吸收，均不另論罪，
    而其於領得支票後交由不知情之楊仕堯逾越權限，以百順公司台中分公司、丙○○為發票人盜蓋其印章而偽簽附表一所示支票使用又犯同法第二百零一條第一項
    之偽造有價證券罪，其盜蓋印章乃偽造有價證券之部分行為，偽造後行使之輕行
    為復為偽造之重行為所吸收，均不予另論。又被告庚○○利用不知情之己○○偽
    造前述兩紙授權書，利用不知情之丁○○偽造前開開戶申請書等文件、利用不知
    情之楊仕堯偽造附表一所示支票使用及委請不知情之不詳印鋪（無證據證明印鋪
    係知情偽刻）偽刻百順公司印章，均為間接正犯。雖公訴人起訴意旨僅就附表一
    所載0000000、0000000、0000000、0000000、0
    000000、0000000、0000000、0000000、0000
    000等九張支票予以起訴，未敘及附表之其他五十七張支票，惟被告乃係基於
    概括犯意，連續行使偽造有價證券，為連續犯，此部分既與起訴犯行具有裁判上
    一罪之關係，自為起訴效力所及，本院自得併予審酌。又被告庚○○先後多次偽
    造私文書行使及多次偽造有價證券之犯罪時間相近、手段相同，所犯分屬同一罪
    名，顯係各基於概括之犯意所為，均應依連續犯各論以一罪，並加重其刑。被告
    所犯上開兩罪均係為達同一之目的，其間顯具有方法結果之關係，應依牽連犯從
    重論以連續偽造有價證券罪。原審以被告罪證明確，予以依法論科固非無見，唯
    查被告利用丁○○在支票存款開戶申請書之申請人簽章欄內，支票存款往來約定
    書之立約定書人簽章欄內，及業務往來申請書暨印鑑卡開戶人簽章欄內簽寫百順
    公司台中分公司、丙○○字樣，其本意並無冒名簽章意思，此由該大安商業銀行
    台中分行承辦人張明義證稱：百順公司台中分公司負責人丙○○本人並未到場，
    但有授權書（指被告庚○○偽造全權委託丁○○之授權書），當時丁○○有到場
    ，申請人本人未到，以授權書方式應可辦理開戶等語自明，即就被告庚○○而言
    ，其於開戶當時既未在場，此亦非其本件犯意所得預見之事，是此部分尚無成立
    偽造署押罪可言，原判決將各該署押認係被告庚○○利用丁○○所偽造，並宣告
    沒收，亦有未洽，另該大安商業銀行台中分行甲存帳戶之發票人印鑑，嗣因遺失
    ，乃由楊仕堯、丁○○二人於八十二年三月一日向該銀行申請變更，此業經其等
    一致供承屬實，而其等於百順公司台中分公司及丙○○印章使用權限受限制之情
    形既屬不知，已如前述，亦無證據證明該變更印鑑係被告庚○○授意所為，此部
    分自無成立偽造文書罪可言（此部分亦未經公訴人起訴），則原審認此申請變更
    印鑑之行為亦犯偽造文書罪，並將各該印鑑掛失通知申請書、印鑑卡開戶人簽章
    欄內之百順公司台中分公司署押認係偽造而為沒收諭知，自有不合。雖被告庚○○聲明上訴，仍執前詞否認犯行，並無可採，而檢察官上訴意旨認原判決認定被
    告於八十二年一月底至二月初某日自擬授權者草稿，令己○○謄繕，與證據不符
    ，且被告與楊仕堯、丁○○係共同正犯亦無可取，然原判決關於被告偽造有價證
    券罪部分，既有上述可議之處，即屬無可維持，仍應由本院將原判決關於此部分
    予以撤銷改判。爰審酌被告之素行、其犯罪動機、目的、手段、事後狡飾犯行，
    毫無悔意及其行為所生危害等一切情狀，量處如主文第二項所示之刑，以資儆懲
    ，附表一所示支票其中偽以百順公司台中分公司、丙○○名義為發票人部分，屬
    偽造之有價證券，應依刑法第二百零五條規定宣告沒收，另附表二編號一偽造之
    百順旅行社股份有限公司印章、編號二所示該偽造之印文，均應依同法第二百十
    九條規定為沒收諭知。又被告經合法傳喚無正當理由不到，不待其陳述，逕行判
    決，併予明。
七、據上論斷，應依刑事訴訟法第三百六十九條第一項前段、第三百六十四條、第二
    百九十九條第一項前段、第三百七十一條、刑法第五十六條、第二百零一條第一
    項、第二百十六條、第二百十條、第五十五條、第二百零五條、第二百十九條、
    罰金罰鍰提高標準條例第一條前段，判決如主文。
本案經檢察官乙○○到庭執行職務。
中      華      民      國　  九十一     年      九       月     十     日
                                   臺灣高等法院臺中分院刑事第八庭
                                   　　　審判長法  官  羅  得  村
                                   　　　　　　法  官  劉  榮  服
                                   　　　　　　法　官  陳  毓  秀
右正本證明與原本無異。
如不服本判決應於收受送達後十日內向本院提出上訴書狀，其未敘述上訴之理由者並
得於提起上訴後十日內向本院補提理由書（均須按他造當事人之人數附繕本）。
                                               書記官　林　水　濱
中      華      民      國　  九十一     年      九       月    十一  日
附錄：
刑法第二百零一條第一項：
意圖供行使之用，而偽造、變造公債票、公司股票或其他有價證券者，處三年以上十
年以下有期徒刑，得併科三千元以下罰金。
                                                              　　　　　Ｆ
附表一
┌────┬─────┬────┬─────┬────┬─────┐
│支票號碼│金  額：元│支票號碼│金  額：元│支票號碼│金  額：元│
│        │（新臺幣）│        │（新臺幣）│        │（新臺幣）│
├────┼─────┼────┼─────┼────┼─────┤
│00000000│120,000   │00000000│   7,500  │00000000│  15,800  │
├────┼─────┼────┼─────┼────┼─────┤
│00000000│160,000   │00000000│  50,000  │00000000│ 110,000  │
├────┼─────┼────┼─────┼────┼─────┤
│00000000│ 30,000   │00000000│ 188,000  │00000000│ 100,000  │
├────┼─────┼────┼─────┼────┼─────┤
│00000000│ 24,000   │00000000│ 200,000  │00000000│ 170,000  │
├────┼─────┼────┼─────┼────┼─────┤
│00000000│ 43,550   │00000000│ 300,000  │00000000│  60,000  │
├────┼─────┼────┼─────┼────┼─────┤
│00000000│ 87,100   │00000000│  12,000  │00000000│ 101,500  │
├────┼─────┼────┼─────┼────┼─────┤
│00000000│ 87,100   │00000000│  12,776  │00000000│ 150,000  │
└────┴─────┴────┴─────┴────┴─────┘
┌────┬─────┬────┬─────┬────┬─────┐
│00000000│ 87,100   │00000000│  43,550  │00000000│  48,000  │
├────┼─────┼────┼─────┼────┼─────┤
│00000000│ 87,100   │00000000│  43,550  │00000000│ 600,000  │
├────┼─────┼────┼─────┼────┼─────┤
│00000000│ 87,100   │00000000│  45,400  │00000000│ 200,000  │
├────┼─────┼────┼─────┼────┼─────┤
│00000000│ 73,500   │00000000│  11,800  │00000000│ 200,000  │
├────┼─────┼────┼─────┼────┼─────┤
│00000000│ 45,000   │00000000│  29,400  │00000000│ 300,000  │
├────┼─────┼────┼─────┼────┼─────┤
│00000000│ 27,000   │00000000│  43,300  │00000000│ 500,000  │
├────┼─────┼────┼─────┼────┼─────┤
│00000000│500,000   │00000000│  31,700  │00000000│ 660,000  │
├────┼─────┼────┼─────┼────┼─────┤
│00000000│ 26,456   │00000000│  20,700  │00000000│ 120,000  │
├────┼─────┼────┼─────┼────┼─────┤
│00000000│ 21,800   │00000000│  19,600  │00000000│ 125,000  │
└────┴─────┴────┴─────┴────┴─────┘
┌────┬─────┬────┬─────┬────┬─────┐
│00000000│ 11,900   │00000000│  29,000  │00000000│ 300,000  │
├────┼─────┼────┼─────┼────┼─────┤
│00000000│ 10,800   │00000000│ 500,000  │00000000│ 275,000  │
├────┼─────┼────┼─────┼────┼─────┤
│00000000│ 31,960   │00000000│ 500,000  │00000000│1,000,000 │
├────┼─────┼────┼─────┼────┼─────┤
│00000000│ 36,000   │00000000│  13,500  │00000000│ 300,000  │
├────┼─────┼────┼─────┼────┼─────┤
│00000000│350,000   │00000000│ 307,000  │        │          │
├────┼─────┼────┼─────┼────┼─────┤
│00000000│145,000   │        │          │        │          │
├────┼─────┼────┼─────┼────┼─────┤
│00000000│220,000   │        │          │        │          │
├────┼─────┼────┼─────┼────┼─────┤
│00000000│520,000   │        │          │        │          │
├────┼─────┼────┼─────┼────┼─────┤
│00000000│500,000   │        │          │        │          │
└────┴─────┴────┴─────┴────┴─────┘
附表二
┌───┬───────────────┬──────┬───────────┐
│編號  │    品            名          │ 數   量    │  備         註       │
├───┼───────────────┼──────┼───────────┤
│  一  │偽造百順旅行社股份有限公司印章│ 一   顆    │雖未扣案，但不能證明已│
│      │                              │            │滅失，仍予宣告沒收。  │
├───┼───────────────┼──────┼───────────┤
│  二  │全權委託丁○○之、２、１授權│ 一   枚    │                      │
│      │書上偽造百順旅行社股份有限公司│            │                      │
│      │印文                          │            │                      │
│      │                              │            │                      │
└───┴───────────────┴──────┴───────────┘
                  　　　　　Ｆ
